【裁判字號】    95,訴,1398
【裁判日期】    950614
【裁判案由】    毒品危害防制條例
【裁判全文】
臺灣板橋地方法院刑事判決              95年度訴字第1398號
公  訴  人  臺灣板橋地方法院檢察署檢察官
被      告  甲○○
                    （現於臺灣臺北監獄臺北分監執行）
上列被告因違反毒品危害防制條例案件，經檢察官提起公訴（九
十五年度毒偵字第二○一三號），本院受命法官行準備程序中，
被告為有罪陳述，本院合議庭裁定由受命法官獨任進行簡式審判
程序，判決如下：
    主  文
甲○○施用第一級毒品，處有期徒刑玖月。扣案之第一級毒品海
洛因壹包內之海洛因（量微無法磅秤）沒收銷燬之；上述包裝海
落因之塑膠袋壹只沒收。
    事  實
一、甲○○曾因施用毒品案件，經本院以八十八年度毒聲字第五
    七九○號裁定送觀察勒戒，認無繼續施用毒品傾向，由臺灣
    板橋地方法院檢察署檢察官於民國八十八年十月一日以八十
    八年度毒偵字第一○二一號不起訴處分確定。又因施用毒品
    案件，經臺灣桃園地方法院以八十八年度毒聲字第六九○八
    號裁定送觀察勒戒，認有繼續施用毒品傾向，經該院以八十
    八年度毒聲字第七三五五號裁定令入戒治處所施以強制戒治
    一年，戒治滿三個月後成績評定為合格，經該院以八十九年
    度毒聲字第二八二五號裁定停止戒治交付保護管束，於保護
    管束期間內，因違反保護管束應遵守事項情節重大，經該院
    以八十九年度毒聲字第六五二六號裁定撤銷停止戒治，甫於
    九十一年九月十二日強制戒治執行完畢，復經臺灣桃園地方
    法院檢察署檢察官以八十八年度毒偵字第一四九六號聲請簡
    易判決處刑，經臺灣桃園地方法院以八十九年度桃簡字第三
    七號判決判處有期徒刑六月確定。復因施用毒品案件，經本
    院以九十年度易字第七二九號判決判處有期徒刑十月確定。
    再因竊盜案件，分別經本院以八十九年度易字第四七一一號
    判決判處有期徒刑九月、九十年度易字第五一四號判決判處
    有期徒刑二年六月確定，前開有期徒刑十月（九十年度易字
    第七二九號）、九月（八十九年度易字第四七一一號）、二
    年六月（九十年度易字第五一四號），經定其應執行刑為有
    期徒刑三年十一月，與前開有期徒刑六月合併執行，自九十
    年五月二十八日起算刑期（九十一年二月二十一日起至九十
    一年九月十二日止執行戒治程序），於九十四年三月十五日
    假釋出監，於假釋期間內，再度施用毒品，經本院於九十五
    年一月十八日以九十四年度訴字第二六四四號判決判處施用
    第一級毒品部分，有期徒刑八月，施用第二級毒品部分，有
    期徒刑四月，應執行有期徒刑十一月確定，前開假釋經撤銷
    ，應執行殘刑有期徒刑八月三日，現於臺灣臺北監獄臺北分
    監執行中（不構成累犯）。猶不知悔改，明知海洛因經毒品
    毒品危害防制條例列為第一級毒品，不得施用、持有，竟於
    強制戒治執行完畢釋放後五年以內即九十五年二月十七日十
    三時許，在臺北縣鶯歌鎮三號公園內，將海洛因摻水放入注
    射針筒內，注射至體內之方式，施用第一級毒品海洛因一次
    ，於同日十三時二十分許，在臺北縣鶯歌鎮○○○路八九號
    前為警查獲，扣得其所有供施用之第一級毒品海洛因一小包
    （量微無法磅重，空包裝重零點二公克）。
二、案經臺北縣政府警察局三峽分局報請臺灣板橋地方法院檢察
    署檢察官偵查起訴。
    理  由
一、訊據被告甲○○對於施用第一級毒品之犯行坦承不諱，為警
    採集之尿液送驗，呈海洛因及嗎啡陽性反應（按海洛因由嗎
    啡經化學合成而製得，經注射進入人體後，因代謝而分解又
    生成嗎啡，因此施打海洛因後，由尿液中檢驗結果仍為嗎啡
    反應），有臺灣檢驗科技股份有限公司九十五年三月七日濫
    用藥物尿液檢驗報告一份在卷可參；扣案之白粉一包，含第
    一級第六項毒品海洛因成分，量微無法磅重，（空包重零點
    二公克），有法務部調查局九十五年三月三十一日調科壹字
    第○六○○一一五二二號鑑定通知書可稽，被告自白核與事
    實相符。被告曾因施用毒品案件，經本院以八十八年度毒聲
    字第五七九○號裁定送觀察勒戒，認無繼續施用毒品傾向，
    由臺灣板橋地方法院檢察署檢察官於八十八年十月一日以八
    十八年度毒偵字第一○二一號不起訴處分確定。又因施用毒
    品案件，經臺灣桃園地方法院以八十八年度毒聲字第六九○
    八號裁定送觀察勒戒，認有繼續施用毒品傾向，經該院以八
    十八年度毒聲字第七三五五號裁定令入戒治處所施以強制戒
    治一年，戒治滿三個月後成績評定為合格，經該院以八十九
    年度毒聲字第二八二五號裁定停止戒治交付保護管束，於保
    護管束期間內，因違反保護管束應遵守事項情節重大，經該
    院以八十九年度毒聲字第六五二六號裁定撤銷停止戒治，甫
    於九十一年九月十二日強制戒治執行完畢，有臺灣高等法院
    被告前案紀錄表一份可參，被告於強制戒治執行完畢釋放後
    五年以內再犯本件犯行，甚為明確，其犯行堪以認定。
二、按海洛因經毒品危害防制條例列為第一級毒品，不得施用、
    持有，被告甲○○於強制戒治執行完畢釋放後五年內，再犯
    本件施用第一級毒品犯行，核其所為係犯毒品危害防制條例
    第十條第一項施用第一級毒品罪。被告施用第一級毒品海洛
    因前後持有第一級毒品之低度行為，為施用之高度行為所吸
    收，不另論罪。被告有如事實欄所述之論罪科刑紀錄，然前
    述之有期徒刑尚未執行完畢，是其未於有期徒刑執行完畢後
    五年以內再犯有期徒刑以上之罪，不構成累犯，公訴人似有
    誤會，附此敘明。爰審酌被告前經觀察勒戒、強制戒治仍未
    戒除毒癮，施用毒品一次、施用毒品僅戕害個人身心情形，
    未對社會大眾有所危害及犯罪後態度良好等一切情狀，量處
    如主文所示之刑，以資懲儆。扣案之海洛因一包內之海洛因
    （海洛因量微無法秤重），為查獲之第一級毒品，不問屬於
    犯人與否，依毒品危害防制條例第十八條第一項前段沒收銷
    燬之；而前開扣案海洛因之包裝袋一只，係被告所有供其施
    用毒品海洛因所用之物，亦據被告於本院審理時供明，應依
    刑法第三十八條第一項第二款規定，併予宣告沒收。
三、按案件曾經判決確定者，應為免訴之判決，此項原則關於實
    質上一罪或裁判上一罪，均有其適用。連續犯係裁判上一罪
    ，其一部分犯罪事實曾經判決確定者，其效力當然及於全部
    ，故檢察官復將其他部分重行起訴，亦應諭知免訴之判決，
    最高法院著有四十九年臺非字第二○號判例足資參照。又按
    犯罪事實具有連續性或繼續性者，在實體上為一罪，在訴訟
    法上為同一客體，具有不可分割性，故檢察官雖就其犯罪事
    實之一部起訴，依刑事訴訟法第二百六十七條之規定，其效
    力及於全部，但其效力及於全部之何一時點，自應予界定，
    最高法院三十二年上字第二五七八號判例意旨、及八十二年
    度第四次刑事庭會議，均係就經言詞辯論之有罪判決，其確
    定判決既判力之時點，係以最後審理事實法院宣示判決時為
    準，因最後審理事實法院宣示判決後始行發生之事實，非該
    法院所得審判，即為該案判決之既判力所不能及。經查，被
    告曾因施用毒品案件，經本院於九十五年一月十八日以九十
    四年度訴字第二六四四號判決判處施用第一級毒品部分有期
    徒刑八月，施用第二級毒品部分有期徒刑四月，甫於九十五
    年二月二十三日確定，有上開判決及臺灣高等法院被告前案
    紀錄表可參，揆諸前揭說明可知，前開確定案件之既判力時
    點為最後事實審判決日，故本件犯罪時間已在前述確定判決
    之既判力時點之後，非為上開確定判決之效力所及，被告雖
    對被訴事實為認罪陳述，但一度主張本案受前開確定判決效
    力所及，乃屬無據，附此敘明。
四、末按除被告所犯為死刑、無期徒刑、最輕本刑為三年以上有
    期徒刑之罪或高等法院管轄第一審案件者外，於前條第一項
    程序進行中，被告先就被訴事實為有罪之陳述時，審判長得
    告知被告簡式審判程序之旨，並聽取當事人、代理人、辯護
    人及輔佐人之意見後，裁定進行簡式審判程序，刑事訴訟法
    第二百七十三條之一第一項定有明文。查本件被告涉犯毒品
    危害防制條例第十條第一項之罪，法定本刑非最輕本刑為三
    年以上有期徒刑之罪，且被告就被訴事實為有罪之陳述，經
    告知被告簡式審判程序之旨，被告及公訴人對於本件改依簡
    式審判程序審理亦均表示無意見，是本院即依前揭刑事訴訟
    法規定，裁定本件進行簡式審判程序，附此敘明。
據上論斷，應依刑事訴訟法第二百七十三條之一第一項、第二百
九十九條第一項前段，毒品危害防制條例第十條第一項、第十八
條第一項前段、第二十三條第二項，刑法第十一條前段、第三十
八條第一項第二款，判決如主文。
本案經檢察官朱立豪到庭執行職務。
中    華    民    國    95    年    6     月    14    日
                  刑事第十七庭  法  官  絲鈺雲
以上正本證明與原本無異
如不服本判決應於送達後10日內向本院提出上訴狀
                                書記官  蔡美如
中    華    民    國    95    年    6     月    22    日
附錄本案論罪科刑法條全文：
毒品危害防制條例第十條
施用第一級毒品者，處六月以上五年以下有期徒刑。
施用第二級毒品者，處三年以下有期徒刑。


司法院資訊處製作；財團法人民間司法改革基金會備份。
